【裁判字號】    99,抗,74
【裁判日期】    990429
【裁判案由】    假扣押
【裁判全文】
臺灣高等法院高雄分院民事裁定            99年度抗字第74號
抗  告  人  永豐商業銀行股份有限公司
法定代理人  甲○○
相  對  人  乙○○
            戊○○
            丙○○
            丁○○
上列抗告人因與相對人乙○○等人間聲請假扣押事件，對於民國
99年2 月3 日臺灣高雄地方法院99年度裁全字第92號所為裁定提
起抗告，本院裁定如下：
    主  文
抗告駁回。
抗告訴訟費用由抗告人負擔。
    理  由
一、聲請及抗告意旨略以：訴外人林隆賢積欠伊借款本金新台幣
    （下同）208 萬8000元及按每百元5 分即年利率18.25%計算
    之違約金未還，相對人乙○○與相對人之被繼承人鍾源昌為
    連帶保證人，鍾源昌於民國91年4 月27日死亡，其配偶乙○
    ○及子戊○○、丙○○、丁○○均未辦理拋棄繼承，自應負
    連帶保證債務。而乙○○與鍾源昌自78年起至90年為逃漏稅
    而犯偽造文書犯行，乙○○業經台灣高等法院判處有期徒刑
    一年二月，緩刑五年確定，足見乙○○慣於虛偽不實，其脫
    產避債之傾向遠高於一般人。而乙○○與鍾源昌於90年4 月
    間即以年僅15歲無財力之長子戊○○名義購置不動產，彼當
    時所為即係隱匿財產規避執行，此具體脫產行為足令人懷疑
    相對人將依循前脫產模式處分資產，則抗告人之債權恐有日
    後甚難執行或不能執行之虞，原裁定駁回伊假扣押之聲請，
    伊難以信服，爰求予廢棄原裁定。
二、按假扣押之聲請，必須有將來不能執行或執行困難之虞，始
    得為之。是聲請假扣押，除應釋明其「請求」外，並應釋明
    「假扣押之原因」，亦即債權人須提出可使法院信其主張為
    真實之證據，必待釋明有所不足，而債權人陳明願供擔保或
    法院認為適當者，法院始得定相當之擔保，命供擔保後為假
    扣押，此觀民事訴訟法第526 條第1 項及第2 項規定自明。
    倘債權人不能釋明假扣押之原因存在，縱其陳明供擔保以代
    釋明，亦無足補釋明之欠缺，法院應駁回其聲請。
三、經查，抗告人前以第三人林龍賢前邀相對人乙○○、鍾源昌
    、葉清隆為連帶保證人向伊訂立償還合會金契約書，詎林龍
    賢於81年4 月起未依約清償，尚積欠208 萬8000元，而鍾源
    昌於91年4 月27日死亡，應由相對人等4 人繼承其連帶保證
    債務為由，聲請原法院就相對人財產為假扣押，業據其提出
    償還合會金契約書影本，固已就假扣押之請求為釋明，惟就
    假扣押之原因，抗告人雖主張相對人乙○○慣有偽造文書犯
    行，有脫產避債之傾向遠高於一般人等云云，惟依抗告人提
    出之94年度重上更(四)字第8 號判決所載，乙○○係於擔任本
    件連帶保證人前之78年間為逃漏稅捐涉犯偽造文書罪，迄今
    逾20餘年；依抗告人所提土地及建物登記謄本及抗告人於聲
    請狀所陳，鍾源昌生前係於90年4 月以其長子戊○○名義購
    置不動產，迄今達9 年，均不能釋明本件假扣押之原因存在
    。抗告人雖聲請函查相對人於鍾源昌死亡前幾年迄今之所得
    與財產清單，並向台灣集中保管結算所股份有限公司函查鍾
    源昌及相對人彼時迄今之股票交易紀錄，以證明相對人確有
    進行大量移轉財產之行為，惟抗告人所請調查事項，僅能證
    明相對人於鍾源昌死亡前幾年迄今之所得與財產狀況及股票
    投資狀況，均不足證明相對人有脫產情事，本院認無調查之
    必要。是抗告人既未釋明假扣押之原因，不符假扣押之要件
    ，其雖陳明願供擔保，亦無足補釋明之欠缺，依前揭說明，
    法院應駁回其聲請。原裁定駁回抗告人假扣押之聲請，核無
    違誤，抗告意旨指摘原裁定不當，求予廢棄，為無理由，應
    予駁回。
四、據上論結，本件抗告為無理由，依民事訴訟法第495條之1、
    第449條第1項、第95條、第78條，裁定如主文。
中    華    民    國    99    年    4     月    29    日
                            民事第六庭
                                審判長法官  許明進
                                法      官  李炫德
                                法      官  徐文祥
以上正本證明與原本無異。
如不服本裁定應於送達後10日內向本院提出再抗告狀（並按他造
當事人之人數附繕本），並繳納再抗告費新臺幣1,000 元。
再為抗告僅得以適用法規顯有錯誤為理由，並應委任律師為代理
人。
中    華    民    國    99    年    4     月    30    日
                                書  記  官  梁雅華
附註：
抗告人之配偶、三親等內之血親、二親等內之姻親，或抗告人為
法人、中央或地方機關時，其所屬專任人員具有律師資格並經法
院認適當者，亦得為第三審代理人。
抗告人或其法定代理人具有律師資格者及前項情形，應於提起抗
告或委任時釋明之。

司法院資訊處製作；財團法人民間司法改革基金會備份。
